【裁判字號】    95,毒抗,138
【裁判日期】    951222
【裁判案由】    聲請觀察勒戒
【裁判全文】
臺灣高等法院高雄分院刑事裁定         95年度毒抗字第138號
抗  告  人
即  被  告  甲○○
上列抗告人因聲請觀察勒戒案件，不服臺灣高雄地方法院中華民
國95年10月18日裁定（95年度毒聲字第1671號），提起抗告，本
院裁定如下：
    主  文
抗告駁回。
    理  由
一、抗告意旨略以：抗告人即被告自認絕無使用毒品，殊不知何
    以結果呈甲基安非他命陽性反應，其採集之尿液恐有錯誤，
    為此請求再次驗尿，以免冤枉而損及抗告人權益，為此提起
    抗告云云。
二、本院向臺灣高雄地方法院檢察署調取本案偵查卷宗，於民國
    95年12月20日調得，經審核本案偵查卷證，查明高雄縣警察
    局鳳山分局依據檢察官指揮書，於95年7 月22日通知抗告人
    前往該局採尿，抗告人於同日15時34分起至41分止，接受警
    方詢問並採尿，警詢筆錄記載「問：經提供乾淨空瓶後所裝
    之尿液，是否由你親自排放，並當你面封緘？（編號330）
    」「答：都實在。」抗告人並在上開「編號330 」上按捺指
    印，此有該警詢筆錄附卷可憑（見偵查卷第6 頁）。另上開
    所採尿液經送臺灣檢驗科技股份有限公司檢驗，其尿液檢出
    甲基安非他命陽性反應等情，此亦有該公司出具之95年7 月
    27日，報告編號KＺ000000000000號，檢體編號「鳳警330 號
    」之濫用藥物尿液檢驗報告附卷可稽，依據高雄縣政府警察
    局鳳山分局之檢體編號與被採尿人姓名對照表，該編號檢體
    記載之被採尿人為抗告人甲○○，採尿日期為7 月22日，亦
    有該對照表附卷可稽（見偵查卷第8 頁），故該尿液報告確
    為抗告人之尿液，且該尿液確為抗告人自行排放後，由警方
    當抗告人面而封緘之情，應可認定，故抗告人抗告稱：採集
    尿液恐有錯誤云云，尚無足採。另依上開檢驗報告記載之檢
    驗方法為：1 、初步檢驗－EIA 酵素免疫分析法；2 、確認
    檢驗－GC／MS氣相層析/ 質譜議法等語，此有該檢驗報告可
    憑，而該確認方法係以氣相層析質譜儀作藥物及其代謝物之
    定性及定量分析，判斷上有如指紋之鑑定，幾乎不會有偽陽
    性反應產生，業經行政院國軍退除役官兵輔導委員會臺北榮
    民總醫院以83年4 月7 日（83）北總內字第03059 號函示明
    確。而該尿液檢驗報告，甲基安非他命檢驗之確認濃度為
    500 且安非他命≧200 ，而抗告人之尿液濃度檢驗結果為：
    安非他命845 ；甲基安非他命>1000 （6090），故抗告人於
    查獲採尿時回溯24小時內曾施用第二級毒品甲基安非他命之
    情，應可確定。抗告人否認施用，亦無足採。另縱使抗告人
    現在再重新採尿送驗結果若無甲基安非他命陽性反應，亦僅
    能證明抗告人於採尿前24小時內並無施用，而無從據以推翻
    抗告人於採尿前曾施用之事實，故抗告人稱：請求再為驗尿
    云云，本院認亦無必要。原審因而以抗告人施用第二級毒品
    ，准檢察官之聲請，依毒品危害防制條例第20條第1 項及觀
    察勒戒處分執行條例第3 條第1 項之規定，裁定抗告人應送
    勒戒處所觀察、勒戒，其期間不得逾2 月，經核並無不合。
    抗告意旨指摘原裁定不當，為無理由，應予駁回。
三、據上論結，應依刑事訴訟法第412 條，裁定如主文。
中    華    民    國    95    年    12    月    22    日
                  刑事第七庭    審判長法  官  莊飛宗
                                      法  官  孫啟強
                                      法  官  邱明弘
以上正本證明與原本無異。
不得再抗告。
中    華    民    國    95    年    12    月    12    日
                                     書記官   黃玉珠


司法院資訊處製作；財團法人民間司法改革基金會備份。
